# 关于房地产转让业务入账时点

提问人：donglj2010 时间：2013-09-26 16:20:48
A公司将自己的房屋和土地出售给B公司，房屋产权证过户顺利更名在B公司名下，但是土地证有些问题没有按计划过户，我的理解是，从实质重于形似考虑，土地与房屋连在一起，实质上A公司已经没有土地任何处置权，所以我觉得A公司需要正常进行账务处理，但是不知道审计的时候会不会有问题，如果A不做账，B公司也不应确认为成本，不知道我的理解有没有问题，所以请教下，A公司是否需要账务处理，相关依据是什么呢？

回答人：chenyiwei
基于实质重于形式的原则考虑，逐条对照《企业会计准则第 14 号——收入》第四条规定的五项标准，判断其是否全部满足。 这里很重要的一个考虑是：“土地证有些问题没有按计划过户”，那么这是否构成一项重大的法律障碍？能否顺利解决是否具有重大的不确定性和较大的难度？能否合理预计何时能够解决？如果这些问题涉及到复杂的法律问题，则应注意获取律师的专业法律咨询意见。 除此之外就是一些常规的考虑问题，例如房屋和土地是否已经实际交付给对方，对方是否验收认可，房屋是否有重大的瑕疵，价款是否已经确定并实际收到（或者预计其可回收性不存在重大问题），成本能否可靠计量等。

提问人：donglj2010 时间：2013-09-27 10:20:32
陈老师，你好， 1 、土地证解决没有问题，是因为土地性质问题，需要购入方补交出让金， 10 月份即可办理土地证，这块没有悬念；
2 、房屋和土地已经实际交付给对方，没有任何异议，处置处理权全部过渡到购买方，交易环节涉及的税负全部缴纳完成，价款是确定的，对出售方来讲，价款收回不存在问题，成本可计量。 只是因为土地证没有办完，所以出售方考虑将已经入账的房地账务全部冲回，但是从实质看权利已经全部转移，我不知道这种处理有没有问题呢？

回答人：chenyiwei
需关注：此问题的主动权是否在于购买方，即其何时补交出让金，何时即可办理土地证？目前其出让金是否已经实际缴纳完毕？是否可能存在购买方拖延或者拒绝缴纳出让金，导致该交易被转回或撤销的可能性？ 如果购买方补交土地出让金和后续办理土地证无重大不确定性，则根据当前你说的情况判断，我理解很可能已经符合收入确认条件，冲回已确认的收入很可能是不恰当的。

提问人：donglj2010 时间：2013-09-28 17:02:05
陈老师，你好， 这件事已经完全确定，不存在重大不确定性，我跟出售方提过这个考虑，建议不要冲回，如果出售方冲回，您说购买方是不是也要将账务冲回呢？只是我不知道出售方是不是考虑季报披露的事情呢？如果入账，对季报披露有什么影响吗？

回答人：chenyiwei
如果已不存在重大不确定性的，结合前面的讨论，建议不要冲回已确认的收入。

提问人：donglj2010 时间：2013-10-08 17:21:44
陈老师，你好， 这里面有一个问题，我没有讲，因为土地证没有办下来，所以土地使用税一直由出售方缴纳，所以最后因为季报披露，出售方冲销了土地的账务处理，而且中报的时候出售方并没有入账，而购入方在取得发票的时候中期报表就已经将土地计入了成本，您说为了与出售方的账务对应以及土地使用税缴纳的匹配，购入方是否需要在本期季报冲销账务，另外，由于购入方中报已经披露，本期季报冲销这么大金额的账务会不会有问题呢？谢谢！

回答人：chenyiwei
出售方和购入方均应基于自身状况确定适当的账务处理。通常情况下两者的账务处理是对应的。但不能仅仅因为土地使用税问题而调整账务处理。